【裁判字號】    97,交聲,1799
【裁判日期】    970902
【裁判案由】    聲明異議
【裁判全文】
臺灣高雄地方法院交通事件裁定        97年度交聲字第1799號
原處分機關  高雄市政府交通局
異  議  人  甲○○
即受處分人
上列異議人因違反道路交通管理處罰條例案件，對於高雄市政府
交通局民國97年7 月4 日所為之裁決（高市交裁字第裁32-BE000
0000號），聲明異議，本院裁定如下：
    主  文
異議駁回。
    理  由
一、原處分意旨略以：異議人即受處分人甲○○所有車牌號碼WR
    V-418 號輕型機車，於民國97年4 月3 日17時44分許，違規
    停放在高雄市○○路、察哈爾街口人行道，經警拍照採證後
    ，逕行開單舉發異議人在「在禁止臨時停車處所停車」之違
    規，爰依道路交通管理處罰條例第56條第1 項第1 款之規定
    ，裁處異議人罰鍰600 元等語。
二、異議人聲明異議意旨略以：異議人在人行道上停車遭開單舉
    發，但人行道上禁止停車告示牌標示不清，且規劃不明確，
    易令民眾誤認行道樹間為機車停放空間，又經詢問捷運工作
    人員，亦無明確告知該處禁止停車，據此聲明異議，請求撤
    銷原裁決云云。
三、按人行道不得臨時停車，道路交通安全規則第111 條第1 款
    定有明文。又所稱「人行道」，乃指為專供行人通行之騎樓
    、走廊，及劃設供行人行走之地面道路，與人行天橋及人行
    地下道，此觀道路交通管理處罰條例第3 條第3 款規定甚明
    ；另按汽車駕駛人停車時，有下列情形之一者，處新臺幣（
    下同）600 元以上1,200 元以下罰鍰：一、在禁止臨時停車
    處所停車，道路交通管理處罰條例第56條第1 項第1 款，亦
    定有明文。
四、經查：
  (一)異議人所有車牌號碼WRV-418 號輕型機車，於97年4 月3 日
    17時44分許，停放在高雄市○○路、察哈爾街口人行道上，
    且駕駛人不在場，而經警拍照採證，並逕行舉發違規等情，
    為異議人所不爭執，並有高雄市政府警察局舉發違反道路交
    通管理事件通知單、高雄市政府警察局交通警察大隊97年6
    月13日函各1 份及現場採證彩色照片1 幀在卷可稽（見本院
    卷第6 、15、16頁），是異議人於裁決書上所載時、地，確
    有在人行道即禁止臨時停車處所停車之交通違規事實，應堪
    認定。
  (二)異議人雖以前揭情詞置辯。惟查，人行道不得臨時停車，道
    路交通安全規則第111 條第1 款已有明文規範，是人行道不
    待劃設或豎立禁止臨時停車之標線、標誌，即應禁止臨時停
    車，異議人既考領有駕駛執照，自不得諉為不知。又異議人
    機車係停放於人行道上，且該停車處並未劃有機車停車格等
    情，亦有照片1 幀在卷可憑（見本院卷第15頁），則異議人
    自無誤認之虞，更不得以捷運工作人員未明確告知該處禁止
    停車，反認原處分不當，是異議人上開所辯，尚非可採。
五、綜上所述，異議人所有車牌號碼WRV-418 號機車，於裁決書
    上所載時、地確有「在禁止臨時停車處所停車」之交通違規
    行為。原處分機關依道路交通管理處罰條例第56條第1 項第
    1 款規定，裁處異議人罰鍰600 元，核無違誤，異議人猶執
    上揭情詞，提起本件聲明異議，為無理由，應予駁回。
據上論斷，應依道路交通案件處理辦法第19條，裁定如主文。
中    華    民    國    97    年    9     月    2     日
                  交通法庭  法  官  林永村
以上正本證明與原本無異。
如不服本裁定應於送達後5 日內向本院提出抗告狀。
中    華    民    國    97    年    9     月    2     日
                            書記官  李祥銘


司法院資訊處製作；財團法人民間司法改革基金會備份。
